臺灣臺南地方法院刑事判決　　　　　　　95年度訴字第1248號
公　訴　人　臺灣臺南地方法院檢察署檢察官
被　　　告　丙○○
指定辯護人　本院公設辯護人　甲○○
上列被告因違反毒品危害防制條例案件，經檢察官提起公訴（九
十五年度偵字第七九九七、八０七０、一０四七七、一０四七八
、一０五八四號）及同署移送併案審理（九十五年度偵字第一三
七一０號），本院判決如下：
    主  文
丙○○連續販賣第三級毒品，處有期徒刑貳年拾月。附表編號一
所示之物沒收、附表編號二所示之犯罪所得財物新臺幣壹萬元，
沒收之，如全部或一部不能沒收時，以其財產抵償之；又連續轉
讓第三級毒品，處有期徒刑拾月。附表編號一所示之物沒收。應
執行有期徒刑年陸月。附表編號一所示之物沒收、附表編號二
所示之犯罪所得財物新臺幣壹萬元，沒收之，如全部或一部不能
沒收時，以其財產抵償之。
    事  實
一、丙○○明知愷他命（Ketamine，又稱Ｋ他命）為毒品危害防
    制條例列管之第三級毒品，非經許可，不得販賣、轉讓，竟
    意圖營利，基於販賣第三級毒品愷他命之概括犯意，自民國
    九十五年四月下旬某日起，以其所有0000000000
    號行動電話為聯絡工具，供羅富男、陳有寬、顏育惠及陳盈
    蓁等人與之聯繫，先後在臺南縣善化鎮永華夜市、善化鎮動
    力球電玩店、臺南市○○路○段四六六號七樓及臺南市○○
    街二二五巷五號八樓之二一等處，以每包第三級毒品愷他命
    一千元之價格，連續販賣予羅富男三次、陳有寬一次、顏育
    惠三次及陳盈蓁三次。又丙○○另基於轉讓第三級毒品愷他
    命之概括犯意，自九十五年五月間某日起，以其所有000
    0000000號行動電話為聯絡工具，先後在臺南縣善化
    鎮○○路及臺南市○○路與成功路口等處，連續無償轉讓第
    三級毒品愷他命予乙○○、陳有寬及李昇哲各一次。嗣經警
    於九十五年五月九日十八時十五分許，持本院核發之搜索票
    ，在丙○○位於臺南縣善化鎮成功村三十一號六樓住處，扣
    得附表編號一所示0000000000號行動電話一支（
    含SIM卡一張），而循線查悉上情。
二、案經高雄市警察局報請臺灣臺南地方法院檢察署檢察官偵查
    起訴及移送併辦。
    理  由
壹、程序方面
    按刑事訴訟法第一百五十九條之五明定：「被告以外之人於
    審判外之陳述，雖不符前四條之規定，而經當事人於審判程
    序同意作為證據，法院審酌該言詞陳述或書面陳述作成時之
    情況，認為適當者，亦得為證據。」、「當事人、代理人或
    辯護人於法院調查證據時，知有第一百五十九條第一項不得
    為證據之情形，而未於言詞辯論終結前聲明異議者，視為有
    前項之同意。」，其立法理由在於傳聞證據未經當事人之反
    對詰問予以核實，乃排斥其證據能力。惟當事人如放棄對原
    供述人之反對詰問權，於審判程序表示同意該等傳聞證據可
    作為證據，此時，法院除認該傳聞證據欠缺適當性外，自可
    承認其證據能力。又當事人、代理人或辯護人於調查證據時
    ，知有刑事訴訟法第一百五十九條第一項不得為證據之情形
    ，卻表示「對於證據調查無異議」、「沒有意見」等意思，
    而未於言詞辯論終結前聲明異議者，應視為已有將該等傳聞
    證據採為證據之同意（最高法院九十四年度台上字第二九七
    六號判決意旨參照）。查被告對於證人羅富男、陳有寬、顏
    育惠、陳盈蓁、乙○○等人於警詢及偵查中之審判外陳述，
    在本院準備程序中，就該證據能力一節，表示「無意見」之
    意思（見本院卷第二七七頁），且未於言詞辯論終結前聲明
    異議，揆諸前揭說明，應視為被告已有將該等傳聞證據採為
    證據之同意，另本院審酌上開五位證人於警詢及偵查中之陳
    述，均係各就被告販賣及轉讓第三級毒品愷他命之事實所為
    之陳述，本院復查無違法或不實之處，是該等傳聞證據並無
    欠缺適當性之情形，自可承認其證據能力。
貳、實體方面：
  一、上開犯罪事實，業據被告於本院審理時坦承不諱（見本院
      卷第二八一、三五八頁），核與證人羅富男於警詢中證稱
      ：「（問：你平時如何與丙○○聯絡？）我都是打丙○○
      的行動電話0000000000門號聯絡；（問：你是
      否向丙○○購買毒品？是何毒品？）我有向丙○○購買毒
      品Ｋ他命；（問：你於　何時、地，向丙○○購買毒品Ｋ
      他命？購買幾次？每次數量、價格為何？）我在九十五年
      四月底半夜，在臺南縣善化鎮「動力球電玩店」外面向丙
      ○○購買毒品Ｋ他命二次，在臺南縣善化鎮「永華夜市○
      路邊向丙○○購買毒品Ｋ他命一次，每次均購買一公克，
      均為新臺幣一千元價格購買，總共有三次；（問：丙○○
      有否販賣Ｋ他命給你？）有，一包一千元」等語（見九十
      五年度偵字第七九九七號卷第六三頁）；證人顏育惠於警
      詢中證稱：「（問：妳於何時、地開始以何價格向丙○○
      購買毒品Ｋ他命？共幾次？）我是於九十五年四月中旬開
      始向丙○○購買毒品Ｋ他命三至四次，每次以一千元購買
      毒品Ｋ他命一克。我都是打丙○○的行動電話與他連絡購
      買毒品」等語（見九十五年度偵字第七九九七號卷第六六
      頁）；證人陳盈蓁於警詢中證稱：「（問：妳於何時？何
      地？向丙○○購買毒品Ｋ他命？購買幾次？每次數量多少
      ？價錢為何？）我於九十五年四月間向丙○○購買毒品Ｋ
      他命三次，每次均由丙○○送至我現住處臺南市○○區○
      ○街二二五巷五號樓下給我，每次一公克價錢均為一千元
      ；（問：妳是如何與丙○○聯絡，而向他購買毒品Ｋ他命
      ？）我都是直接打丙○○的行動電話000000000
      0門號聯絡」等語（九十五年度偵字第七九九七號卷第七
      十至七一頁）；證人陳有寬於警詢及偵查中證稱：「（問
      ：你所施用之毒品Ｋ他命是如何取得？）是綽號「阿昌」
      之丙○○送毒品Ｋ他命供我施用的；（問：綽號阿昌之丙
      ○○於何時？何地？將多少之毒品Ｋ他命送你施用？）綽
      號「阿昌」之丙○○於九十五年五月初某晚，在臺南市○
      ○路與成功路口的加油站外，將不到一克之毒品Ｋ他命送
      我施用」等語（見九十五年度偵字第七九九七號卷第五六
      頁）、「（問：丙○○說他有賣毒品Ｋ他命給你？）我有
      向他買過一次；（問：你向丙○○買Ｋ他命一包多少錢？
      ）不到一千元；（問：就買一包？）對，就買一次而已」
      等語（見九十五年度偵字第一三七一０號卷第四二頁）、
      「（問：丙○○有否提供Ｋ他命供你使用？）有；（問：
      共有幾次？）一次」（見九十五年度偵字第七九九七號卷
      第八六頁）；證人李昇哲於警詢中證稱：「（你所施用之
      Ｋ他命來源為何？）九十五年四月底，我先以00000
      00000撥打丙○○0000000000之行動電話
      聯絡後，約在台南縣善化鎮○○路○○路旁見面後，我就
      向丙○○索討Ｋ他命，他當下就答應我，隨即拿一小包之
      Ｋ他命給我吸食」等語（見九十五年度偵字第七九九七號
      卷第六十至六一頁），均互核相符，且有扣案如附表編號
      一所示之行動電話一支可資佐證，是被告先上開自白，核
      與事實相符，堪以採信。本件事證明確，自應依法論科。
  二、核被告所為，係犯毒品危害防制條例第四條第三項之販賣
      第三級毒品罪、第八條第三項之轉讓第三級毒品罪。被告
      持有第三級毒品愷他命之低度行為，應分別為其販賣及轉
      讓第三級毒品愷他命之高度行為所吸收。被告先後分別販
      賣及轉讓毒品之行為，時間緊接，方法相同，顯係各基於
      概括犯意反覆為之，且被告行為後，於九十四年一月七日
      修正，同年二月二日公布之刑法，已於九十五年七月一日
      施行，修正後刑法已刪除第五十六條連續犯之規定，則被
      告之犯行，因行為後刑法業已刪除連續犯之規定，此刪除
      雖非犯罪構成要件之變更，但顯已影響行為人刑罰之法律
      效果，自屬法律有變更，依修正後刑法第二條第一項規定
      「行為後法律有變更者，適用行為時之法律。但行為後之
      法律有利於行為人者，適用最有利於行為人之法律」，比
      較新、舊法結果，仍應適用較有利於被告之行為時法律即
      舊法論以連續犯（最高法院九十五年第八次刑事庭會議決
      議參照）。準此，被告先後多次販賣及轉讓毒品犯行，因
      時間緊接，方法相同，觸犯構成要件相同之罪名，顯係基
      於概括犯意反覆而為，各應依修正前刑法第五十六規定論
      以一罪。其所犯前開二罪，犯意各別，罪名有異，應予分
      論併罰。另移送併案審理部分（九十五年度偵字第一三七
      一０號），與起訴書所載之犯罪事實，具有修正前刑法第
      五十六條連續犯之裁判上一罪關係，為起訴效力所及，且
      經檢察官移送併案審理，依審判不可分原則，本院自得併
      予審究。又按刑法第五十九條規定：「犯罪之情狀可憫恕
      ，認科以最低度刑仍嫌過重者，得酌量減輕其刑」，此部
      分依最高法院五十一年台上字第八九九號判例之見解，係
      指「犯罪之情狀，在客觀上足以引起一般同情，認為即予
      宣告法定低度刑期，猶嫌過重者，始有其適用」，本件被
      告行為時，年紀尚輕，見識仍屬淺薄，不知自己所為之嚴
      重性，而其販賣及轉讓第三級毒品愷他命之對象不多，數
      量非鉅，犯罪後又能坦承犯行，頗知悔悟，堪認其犯罪情
      狀，在客觀上足以引起一般同情，確該當於刑法第五十九
      條之要件，而得予以酌減其刑。爰審酌被告不思以正途取
      財，竟連續販賣第三級毒品愷他命藉以牟利，又轉讓第三
      級毒品愷他命供人施用，戕害國民身心健康，然其犯罪後
      坦承犯行，尚有悔意，兼衡販賣毒品對象不多、數量非鉅
      、犯罪所得尚微等一切情狀，各量處如主文所示之刑。再
      被告行為後，刑法第五十一條業於九十四年一月七日修正
      公布，並於九十五年七月一日施行，修正前刑法第五十一
      條規定：「數罪併罰，分別宣告其罪之刑，依左列各款定
      其應執行者：」，其中第五款規定：「宣告多數有期徒刑
      者，於各刑中之最長期以上，各刑合併之刑期以下，定其
      刑期。但不得逾二十年。」，修正後刑法第五十一條第五
      款規定：「宣告多數有期徒刑者，於各刑中之最長期以上
      ，各刑合併之刑期以下，定其刑期。但不得逾三十年。」
      ，比較結果，修正後刑法第五十一條第五款規定並非較有
      利於被告，依刑法第二條第一項前段之規定，仍應依修正
      前刑法第五十一條第五款規定，定其應執行之刑。
  三、扣案如附表編號一所示之物，係被告供本件販賣、轉讓第
      三級毒品愷他命所用之物，應依毒品危害防制條例第十九
      條第一項規定宣告沒收。再按毒品危害防制條例第十九條
      第一項規定，係採義務沒收主義，故販賣毒品所得金錢，
      如能認定確係販賣毒品所得款項，應宣告沒收，不以當場
      搜獲扣押者為限，但因其並無「不問屬於犯人與否，沒收
      之」之特別規定，自仍以沒收物屬於犯人所有者為限，始
      得依該規定予以沒收。而上開規定所稱「追徵其價額」者
      ，必限於所沒收之物，為金錢以外其他財物而無法沒收時
      ，始應追徵其價額，使其繳納與原物相當價額。如所得財
      物為金錢而無法沒收時，應以其財產抵償之，而不發生追
      徵價額問題（最高法院九十三年度台上字第二六七○、二
      七四三號判決意旨參照）。查被告先後以每包第三級毒品
      愷他命一千元之價格，連續販賣予羅富男三次、陳有寬一
      次、顏育惠三次及陳盈蓁三次，業如前述，則被告因販賣
      第三級毒品愷他命所得之財物，合計一萬元，揆諸前揭判
      決意旨，被告上開販罪所得財物一萬元應予沒收，然因未
      經扣案，如全部或一部不能沒收時，應以其財產抵償之。
據上論斷，應依刑事訴訟法第二百九十九條第一項前段，毒品危
害防治條例第四條第三項、第八條第三項、第十九條第一項，刑
法第二條第一項前段、第十一條前段、修正前刑法第五十六條、
刑法第五十九條、修正前刑法第五十一條第五款，判決如主文。
本案經檢察官丁○○到庭執行職務。
中　　華　　民　　國　　96　　年　　6 　　月　　29　　日
　　　　　　　　　刑事第三庭    審判長法　官  鄧希賢
                                      法  官  包梅真
                                      法  官  張銘晃
以上正本證明與原本無異。
如不服本判決應於送達後10日內向本院提出上訴狀。
                                      書記官  林憶梅
中　　華　　民　　國　　96　　年　　7 　　月　　2 　　日
┌──────────────────────────┐
│附表：應沒收物                                      │
├──┬──────┬──────┬─────────┤
│編號│物 品 名 稱 │數      量  │沒   收   依   據 │
├──┼──────┼──────┼─────────┤
│ 一 │行動電話（門│1支         │毒品危害防制條例第│
│    │號0000000000│            │十九條第一項      │
│    │，含SIM卡一 │            │                  │
│    │張）        │            │                  │
├──┼──────┼──────┼─────────┤
│ 二 │犯罪所得財物│一萬元      │同上              │
└──┴──────┴──────┴─────────┘
附錄本案論罪科刑法條全文：
毒品危害防制條例第4條
製造、運輸、販賣第一級毒品者，處死刑或無期徒刑；處無期徒
刑者，得併科新臺幣1千萬元以下罰金。
製造、運輸、販賣第二級毒品者，處無期徒刑或7年以上有期徒
刑，得併科新臺幣7百萬元以下罰金。
製造、運輸、販賣第三級毒品者，處5年以上有期徒刑，得併科
新臺幣5百萬元以下罰金。
製造、運輸、販賣第四級毒品者，處3年以上10年以下有期徒刑
，得併科新臺幣3百萬元以下罰金。
製造、運輸、販賣專供製造或施用毒品之器具者，處1年以上7年
以下有期徒刑，得併科新臺幣1百萬元以下罰金。
前五項之未遂犯罰之。
毒品危害防制條例第8條
轉讓第一級毒品者，處1年以上7年以下有期徒刑，得併科新臺幣
1百萬元以下罰金。
轉讓第二級毒品者，處6月以上5年以下有期徒刑，得併科新臺幣
70萬元以下罰金。
轉讓第三級毒品者，處3年以下有期徒刑，得併科新臺幣30萬元
以下罰金。
轉讓第四級毒品者，處1年以下有期徒刑，得併科新臺幣10萬元
以下罰金。
前四項之未遂犯罰之。
轉讓毒品達一定數量者，加重其刑至二分之一，其標準由行政院
定之。
